臺灣新北地方法院刑事判決　　　　　110年度審交易字第926號
公　訴　人　臺灣新北地方檢察署檢察官
被　　　告　趙品棋



上列被告因公共危險案件，經檢察官提起公訴（110 年度偵字第
26973 號），被告於準備程序中就被訴事實為有罪之陳述，經本
院裁定改以簡式審判程序審理，判決如下：
    主  文
趙品棋駕駛動力交通工具而吐氣所含酒精濃度達每公升零點二五
毫克以上，累犯，處有期徒刑柒月。
    事實及理由
一、本案犯罪事實及證據，除證據部分補充「被告趙品棋於本院
    準備程序、審理時之自白」外，餘均引用如附件檢察官起訴
    書之記載。
二、論罪科刑：
  ㈠核被告所為，係犯刑法第185 條之3 第1 項第1 款駕駛動力
    交通工具而吐氣所含酒精濃度達每公升0.25毫克以上罪。
  ㈡被告前有如起訴書所載之科刑及執行紀錄，有臺灣高等法院
    被告前案紀錄表在卷可稽，其於徒刑執行完畢後5 年內故意
    再犯本件有期徒刑以上之罪，為累犯，依司法院釋字第775
    號解釋所示，為避免發生罪刑不相當之情形，法院就該個案
    依該解釋意旨，裁量是否加重最低本刑。考量被告上開構成
    累犯之犯罪紀錄，與本案犯行之罪名、犯罪類型完全相同，
    足見被告對刑罰之反應力薄弱，認適用刑法第47條累犯加重
    之規定並無罪刑不相當之情事，爰依刑法第47條第1 項規定
    ，加重其刑。
  ㈢爰審酌被告明知酒精對人意識、平衡、操控能力具有不良影
    響，酒後駕車對一般往來公眾及駕駛人自身皆有高度危險性
    ，猶於酒後吐氣酒精濃度達每公升0.74毫克之情況下，仍騎
    乘普通重型機車行駛在道路上，並造成交通事故，既漠視自
    己安危，復罔顧公眾安全，況被告前有3 次酒後駕車之公共
    危險前案紀錄，有上開前案紀錄表在卷可考，竟仍不知悔悟
    ，再為本件相同犯行，顯見被告未能警惕且自制力薄弱，惟
    被告犯後坦承犯行，態度尚佳，兼衡其個人戶籍資料查詢結
    果註記高職畢業之教育程度、於警詢中自陳勉持之家庭經濟
    狀況、素行、騎乘車輛種類、行駛地區、路程、期間等一切
    情狀，量處如主文所示之刑。
據上論斷，應依刑事訴訟法第273 條之1 第1 項、第299 條第1
項前段、第310 條之2 、第454 條第2 項，判決如主文。
本案經檢察官江祐丞偵查起訴，由檢察官宋有容到庭執行職務。
中    華    民    國   110    年   11     月    8     日
                  刑事第二十三庭  法  官  龔書安
上列正本證明與原本無異。
如不服本判決，應於判決送達後20日內敘明上訴理由，向本院提
出上訴狀（應附繕本），上訴於臺灣高等法院。其未敘述上訴理
由者，應於上訴期間屆滿後20日內向本院補提理由書「切勿逕送
上級法院」。
                                  書記官  石秉弘
中    華    民    國   110    年    11    月    8     日
附錄本案論罪科刑法條全文：
中華民國刑法第185 條之3
駕駛動力交通工具而有下列情形之一者，處2 年以下有期徒刑，
得併科20萬元以下罰金：
一、吐氣所含酒精濃度達每公升零點二五毫克或血液中酒精濃度
    達百分之零點零五以上。
二、有前款以外之其他情事足認服用酒類或其他相類之物，致不
    能安全駕駛。
三、服用毒品、麻醉藥品或其他相類之物，致不能安全駕駛。
因而致人於死者，處3 年以上10年以下有期徒刑；致重傷者，處
1 年以上7 年以下有期徒刑。
曾犯本條或陸海空軍刑法第54條之罪，經有罪判決確定或經緩起
訴處分確定，於五年內再犯第1 項之罪因而致人於死者，處無期
徒刑或5 年以上有期徒刑；致重傷者，處3 年以上10年以下有期
徒刑。
--------------------------------------------------------
附件：
臺灣新北地方檢察署檢察官起訴書
                                    110年度偵字第26973號
    被      告  趙品棋  男  36歲（民國00年00月00日生）
                        住新北市○○區○○街00巷00號6樓
                        居桃園市○○區○○路000號
                        國民身分證統一編號：Z000000000號
上列被告因公共危險案件，已經偵查終結，認應提起公訴，茲將
犯罪事實及證據並所犯法條分敘如下：
        犯罪事實
一、趙品棋前因公共危險案件，經臺灣新北地方法院以106 年度
    交簡字第3482號判決處有期徒刑4 月確定，於民國106 年12
    月28日易科罰金執行完畢。仍不知悔改，於110 年4 月9 日
    21時許起至同日22時35分許止，在新北市三峽區中正路友人
    住處內飲用高粱酒後，旋騎乘車牌號碼000-0000號普通重型
    機車上路，欲返回桃園市○○區○○路000 號之工廠宿舍。
    嗣於同日22時39分許，行經新北市○○區○○路0 段○號19
    2706號燈桿附近，與停放在路旁之車輛發生交通事故，經警
    到場處理，並於同日23時19分許，測得其吐氣所含酒精濃度
    達每公升0.74毫克。
二、案經新北市政府警察局三峽分局報告偵辦。
        證據並所犯法條
一、證據清單：
┌──┬───────────┬───────────┐
│編號│證據名稱              │待證事實              │
├──┼───────────┼───────────┤
│1   │被告趙品棋於警詢時及偵│被告於上揭時、地飲酒後│
│    │查中之自白            │，騎乘上開機車行經上開│
│    │                      │路段發生交通事故之事實│
│    │                      │。                    │
├──┼───────────┼───────────┤
│2   │道路交通事故當事人酒精│被告於上揭時日騎乘機車│
│    │測定紀錄表、新北市政府│發生交通事故後，經警上│
│    │警察局舉發違反道路交通│揭，測得其吐氣所含酒精│
│    │管理事件通知單及上開交│濃度達每公升0.74毫克之│
│    │通事故交通卷證各1 份  │事實。                │
└──┴───────────┴───────────┘
二、核被告所為，係犯刑法第185 條之3 第1 項第1 款之公共危
    險罪嫌。又被告曾受有期徒刑執行完畢，有本署刑案資料查
    註紀錄表可參，其於5 年內故意再犯本件有期徒刑以上之罪
    ，為累犯，請參照大法官會議釋字第775 號解釋意旨，審酌
    是否依刑法累犯規定加重其刑。
三、依刑事訴訟法第251條第1項提起公訴。
    此  致
臺灣新北地方法院
中    華    民    國   110    年    9     月    4     日
                              檢  察  官  江  祐  丞
本件正本證明與原本無異
中    華    民    國   110    年    9     月    11    日
                              書  記  官  張  皓  剛
附錄本案所犯法條全文：
中華民國刑法第185條之3
駕駛動力交通工具而有下列情形之一者，處 2 年以下有期徒刑
，得併科 20 萬元以下罰金：
一、吐氣所含酒精濃度達每公升零點二五毫克或血液中酒精濃度
    達百分之零點零五以上。
二、有前款以外之其他情事足認服用酒類或其他相類之物，致不
    能安全駕駛。
三、服用毒品、麻醉藥品或其他相類之物，致不能安全駕駛。
因而致人於死者，處 3 年以上 10 年以下有期徒刑；致重傷者
，處 1 年以上 7 年以下有期徒刑。